臺灣臺北地方法院刑事判決　　　　　　100年度審易字第397號
公　訴　人　臺灣臺北地方法院檢察署檢察官
被　　　告　楊進順
上列被告因詐欺案件，經檢察官提起公訴（100年度偵緝字第900
號、第901號、第1014號)，因被告於本院準備程序中為有罪之陳
述，經本院合議庭裁定由受命法官獨任以簡式審判程序審理，本
院判決如下：
    主  文
楊進順犯詐欺得利罪三罪，均累犯，各處拘役肆拾日，如易科罰
金，均以新臺幣壹仟元折算壹日。應執行拘役壹佰壹拾日，如易
科罰金，以新臺幣壹仟元折算壹日。
    事  實
一、楊進順前因施用毒品案件，經臺灣板橋地方法院以96年度簡
    字第6629號判處有期徒刑4月確定，後於民國97年1月29日易
    科罰金執行完畢。詎猶不知悔改，意圖為自己不法之所有而
    為下列犯罪行為：
  (一)於99年1月24日下午4時許，於新北市土城區○○○路152號2
    樓住處，以其申請登記之「114.44.191.211」IP位址，登入
    宏鑫多媒體股份有限公司(下稱宏鑫公司)所架設經營之星城
    On-Line線上遊藝館(http://www.xin-stars.com/)「賭城風
    雲」伺服器，以「北縣市二楅利」之角色暱稱向蘇雅鳳佯稱
    欲販售星城線上遊戲之「星幣」及以「柑-仔-店」之角色暱
    稱向鐘美華（暱稱為「有間漫畫」之玩家，其涉犯詐欺部分
    業經臺灣板橋地方法院檢察署檢察官為不起訴處分）佯稱願
    向其購買「星幣」之方式實施詐騙，並以0000000000號行動
    電話作為聯絡工具（申登人黃仲岳，其涉嫌詐欺部分，業經
    臺灣板橋地方法院檢察署檢察官為不起訴處分），致蘇雅鳳
    及鐘美華分別陷於錯誤，鐘美華遂告知楊進順應匯款至其於
    台新銀行板南分行00000000000000號帳戶（下稱台新板南帳
    戶）內，蘇雅鳳再依楊進順指示於同日23時10分許匯款新臺
    幣(下同)3000元至上開台新板南帳戶內，使鐘美華誤以為係
    「柑-仔-店」所匯款項，因而在同日23時20分許將「星幣」
    轉予「柑-仔-店」，嗣因蘇雅鳳未取得任何「星幣」，亦無
    法再以前開手機與對方取得聯繫，而發現受騙。
  (二)於99年2 月13日，於新北市土城區○○○路152號2樓住處，
    以其申請登記之「114.42.176.86」IP 位址登入前揭「星城
    」線上遊戲區，分別以「北縣市二楅利」及「柑-仔-店」等
    角色暱稱進行遊戲，並以0000000000號行動電話門號作為聯
    絡方式。嗣楊進順即以前開「北縣市二楅利」暱稱向暱稱為
    「將哥5801」之侯啟隆佯稱：願意以現金5000元換取星城線
    上遊戲之「星幣」，並請侯啟隆將「星幣」移轉給其另申請
    之暱稱「柑-仔-店」名下等語，使侯啟隆陷於錯誤，而移轉
    「星幣」67萬3200分予「柑-仔-店」暱稱名下，然「北縣市
    二楅利」及「柑-仔-店」於收受「星幣」後即無任何回應，
    侯啟隆撥打前開行動電話門號均無人接聽，始知受騙。
  (三)於99年3 月28日下午，於新北市土城區○○○路152號2樓住
    處，以其申請之「114.42.196.129」等9 個IP位址連線上網
    至前揭「星城」線上遊戲區，以「北縣市二楅利」之角色暱
    稱向邱瑞芳佯稱欲販售天幣及以「PK大俠本尊」之角色暱稱
    向黃鈺甯（角色暱稱為「丁小雨二號」之玩家，其涉犯詐欺
    部分，業經臺灣宜蘭地方法院檢察署檢察官為不起訴處分）
    佯稱欲購買天幣之方式實施詐騙，並以其申辦之0000000000
    電話及先前向黃建忠取得之0000000000號行動電話作為聯絡
    工具，致邱瑞芳及黃鈺甯分別誤信其販售及購買天幣之訊息
    為真，黃鈺甯遂告知楊進順應匯款至其於合作金庫商業銀行
    羅東分行0000000000000號帳戶(下稱合庫羅東帳戶）內，邱
    瑞芳再於同日14時43分許依楊進順指示轉帳1000元至前揭合
    庫羅東帳戶內，使黃鈺甯誤以為係「PK大俠本尊」所匯款項
    而陷於錯誤，因而在翌(29)日將遊戲幣轉予「PK大俠本尊」
    ，嗣因邱瑞芳未取得任何遊戲幣，亦無法再以前開手機與對
    方取得聯繫，而發現受騙。
二、案經蘇雅鳳、邱瑞芳分別訴由新北市政府警察局新店分局、
    汐止分局報告臺灣板橋地方法院檢察署及臺灣士林地方法院
    檢察署呈請臺灣高等法院檢察署檢察長移轉臺灣臺北地方法
    院檢察署及侯啟隆訴由臺北市政府警察局文山第一分局報告
    臺灣臺北地方法院檢察署偵查起訴。
    理  由
一、程序部分：
    按本件被告楊進順所犯之刑法第339條第2項之詐欺得利罪，
    係死刑、無期徒刑、最輕本刑為3 年以上有期徒刑以外之罪
    ，其於準備程序就前揭被訴事實為有罪之陳述，經本院告知
    簡式審判程序之旨，並聽取其與公訴人之意見後，認無不得
    或不宜改依簡式審判程序進行之處，爰依刑事訴訟法第 273
    條之1第1項、第284條之1，裁定本件進行簡式審判程序。又
    本案卷內之物證、書證等證據，依同法第273條之2規定，不
    受第159條第1項關於傳聞法則規定，及同法第161條之2、第
    161條之3、第163條之1及第164條至第170條規定調查證據程
    序之限制，合先敘明。
二、實體理由部分：
  (一)上開犯罪事實，業經被告於本院審理中坦承不諱，核與告訴
    人蘇雅鳳於警詢中之指述（見臺灣板橋地方法院檢察署99偵
    字第10937號卷第9頁至第11頁）、證人鍾美華於警詢時與偵
    查中之指述(見臺灣板橋地方法院檢察署99偵字第10937號卷
    第4頁至第8頁、第91頁至第92頁）、告訴人侯啟隆於警詢與
    偵查中之指訴（見臺灣臺北地方法院檢察署100偵緝字第100
    15號卷第5頁至第6頁、第61頁至第64頁、第85頁至第86頁）
    、證人黃仲岳於偵查中之證述（見臺灣臺北地方法院檢察署
    99年度偵字第10015號卷第61頁至第64頁)、告訴人邱瑞芳於
    警詢與偵查中之指訴（見臺灣宜蘭地方法院檢察署99偵字第
    2087號卷第4頁至第6頁、第67頁至第68頁、100偵緝字第900
    號卷第194頁)、證人黃鈺甯於警詢及偵查中之證述（見臺灣
    宜蘭地方法院檢察署99偵字第2087號卷第7頁至第10 頁、第
    65頁至第66頁）情節相符合，並有宏鑫公司所出具暱稱「柑
    -仔-店」之IP歷程、發話歷程、會員申請資料、暱稱「有間
    漫畫」之交易歷程、暱稱「北縣市二楅利」及「柑-仔-店」
    之IP歷程、發話歷程、暱稱「將哥5801」之交易歷程及帳號
    證明書、暱稱「北縣市二楅利」之IP歷程、「北縣市二福利
    」及「PK大俠本尊」之發話歷程、IP歷程、暱稱「丁小雨二
    號」之交易歷程，0000000000手機門號通聯紀錄及簡訊翻拍
    照片、0000000000通聯紀錄、0000000000通聯調閱查詢單、
    蘇雅鳳永豐銀行00000000000000009 號帳戶明細表、鐘美華
    台新板南分行81200000000000000 號帳戶明細表、臺灣銀行
    轉帳查詢資料、合作金庫0000000000000 號帳戶交易明細表
    、中華電信公司二客七作第00000000000號查詢單(「柑-仔-
    店」IP使用者地址查詢單）、中華電信股份有限公司二客七
    作第00000000000號查詢單(「北縣市二楅利」、「柑-仔-店
    」IP使用者地址查詢單）、中華電信公司二客七作第000000
    00000號查詢單(「北縣市二楅利」IP使用者地址查詢單）、
    香港商雅虎資訊股份有限公司台灣分公司99年6月3日雅虎資
    訊(九九)字第02064號函、Yahoo！奇摩回覆北市警文一分刑
    字第09930244321 號函信件、被告戶籍遷徙查詢資料、中華
    電信公司臺灣北區電信分公司板和營運處99年7月13 日板和
    服(99)字第A321號函等在卷可稽，堪認被告上開具任意性自
    白，核係與事實相符。本案事證明確，被告犯行洵堪認定，
    應予依法論科。
  (二)核被告所為，係犯刑法第339條第2項之詐欺得利罪。被告所
    犯上開3 罪，犯意各別，行為互殊，應予分論併罰。又被告
    前因施用毒品之案件，經臺灣板橋地方法院以96年度簡字第
    6629號判處有期徒刑4月確定，後於97年1月29日易科罰金執
    行完畢，有臺灣高等法院被告前案紀錄表在卷足稽，是被告
    自97年1月29日後所犯本案之罪，屬前案有期徒刑執行完畢5
    年內再犯有期徒刑以上之罪之累犯，應依刑法第47條第1 項
    規定加重其刑。爰審酌被告之素行、智識程度、犯罪之動機
    、目的、手段，不以合法途徑賺錢謀生，竟以行騙之手段詐
    取他人財物，破壞社會治安，惟犯罪所得利益不高，雖已坦
    承犯行，然迄未賠償被害人損失之犯後態度，以及各被害人
    所受損害程度等一切情狀，暨檢察官、被告對於科刑範圍所
    表示之意見後，就被告所犯3 罪，分別量處拘役40日，如易
    科罰金，均以新臺幣1000元折算1日，且合併定其3罪之應執
    行之刑為拘役110日，如易科罰金，以新臺幣1000元折算1日
    ，以示懲儆。
據上論斷，應依刑事訴訟法第273條之1第1項，第299條第1 項前
段，刑法第339條第2項、第47條第1項、第41條第1項前段、第51
條第6款，刑法施行法第1條之1，判決如主文。
本案經檢察官鄭東到庭執行職務。
中    華    民    國   100    年    11    月    8     日
                  刑事第二十庭  法  官  呂政燁
以上正本證明與原本無異。
如不服本判決應於收受送達後10日內向本院提出上訴書狀，並應
敘述具體理由；其未敘述上訴理由者，應於上訴期間屆滿後20日
內向本院補提理由書（均須按他造當事人之人數附繕本）「切勿
逕送上級法院」。告訴人或被害人如對於本判決不服者，應具備
理由請求檢察官上訴，其上訴期間之計算係以檢察官收受判決正
本之日期為準。
                                書記官  楊湘雯
中    華    民    國   100    年    11    月    8     日
附錄本案所犯法條全文：
中華民國刑法第339條（普通詐欺罪）
意圖為自己或第三人不法之所有，以詐術使人將本人或第三人之
物交付者，處5年以下有期徒刑、拘役或科或併科1千元以下罰金
。
以前項方法得財產上不法之利益或使第三人得之者，亦同。
前二項之未遂犯罰之。